臺灣臺中地方法院刑事判決
110年度訴字第422號
公  訴  人  臺灣臺中地方檢察署檢察官  
被      告  陳克泉



選任辯護人  張淑琪律師
上列被告因毒品危害防制條例等案件，經檢察官提起公訴（109
年度偵字第36249號、110年度偵字第2366號、110年度偵字第718
0號），本院判決如下：
    主    文
陳克泉犯轉讓第一級毒品罪，處有期徒刑捌月，扣案如附表一編
號四所示之物沒收；又犯如附表二所示之罪，各處附表二「主文
」欄所示之刑及沒收。刑之部分應執行有期徒刑陸年貳月，併科
罰金新臺幣拾捌萬元，罰金如易服勞役，以新臺幣壹仟元折算壹
日。
    犯罪事實
一、陳克泉明知海洛因係毒品危害防制條例第2條第2項第1款之
    第一級毒品，不得違法持有、轉讓，竟仍基於轉讓第一級毒
    品海洛因之犯意，於民國109年8月7日中午12時許，以附表
    一編號四所示之手機與楊超智聯繫後，在臺中市西屯區工業
    三十八路與順和一街口，無償轉讓海洛因1小包（驗餘淨重0
    .1911公克）與楊超智。嗣楊超智於109年8月7日中午12時50
    分許，在臺中市○○區○○路0段000號為警攔檢盤查，經其同意
    搜索扣得上開海洛因而循線查獲。
二、陳克泉明知可發射金屬或子彈具有殺傷力之各式槍砲及子彈
    ，均為槍砲彈藥刀械管制條例第4 條所列管之違禁物，非經
    中央主管機關許可，不得持有，竟仍基於持有具殺傷力非制
    式手槍及子彈之犯意，分別為下列行為：
(一)於108年間某日，在臺中市○○區○○○街00號2樓之租屋處附近
    某統一超商，向真實姓名年籍不詳而綽號為「阿祥」之人，
    取得如附表一編號一所示具殺傷力非制式手槍1 枝及子彈8 
    顆抵債，而均非法持有之。
(二)於109年7月至同年8月間某日，在臺中市○○區○○○街00號2樓
    之租屋處，以非制式手槍每枝新臺幣（下同）6萬5000元、
    子彈每顆300元之代價，向鍾昌伯購買如附表一編號二所示
    具殺傷力之非制式手槍1 枝及子彈5顆、如附表一編號三所
    示具殺傷力之非制式子彈25顆，而均非法持有之。嗣為警持
    拘票及搜索票，於109年11月30日晚間6時許，在臺中市○○區
    ○○○道0段000號前拘獲並扣得如附表一編號四所示之物；而
    於109年11月30日晚間6時55分許，在其位於臺中市○○區○○○
    街00號2樓之租屋處，扣得如附表一編號三所示具殺傷力之
    非制式子彈25顆；以及於109年11月30日晚間8時15分許，在
    其位於臺中市○○區○○路0段00巷00弄00號之租屋處，扣得如
    附表一編號一所示具殺傷力之非制式手槍1枝及子彈8顆、附
    表一編號二所示具殺傷力之非制式手槍1 枝及子彈5 顆，始
    循線查獲。　
三、案經臺中市政府警察局刑事警察大隊報告臺灣臺中地方檢察
    署（下稱臺中地檢署）檢察官偵查起訴。
    理    由
壹、證據能力部分：
一、按被告以外之人於審判外之言詞或書面陳述，除法律有規定
    者外，不得作為證據；被告以外之人於審判外之陳述，雖不
    符刑事訴訟法第159條之1至第159條之4之規定，而經當事人
    於審判程序同意作為證據，法院審酌該言詞陳述或書面陳述
    作成時之情況，認為適當者，亦得為證據；當事人、代理人
    或辯護人於法院調查證據時，知有第159條第1項不得為證據
    之情形，而未於言詞辯論終結前聲明異議者，視為有前項之
    同意，刑事訴訟法第159條第1項、第159條之5分別定有明文
    。查本判決所引用關於被告陳克泉以外之人於審判外之陳述
    ，經檢察官引為證據使用，被告及辯護人均表示同意作為證
    據（本院卷一第252頁），經本院審判期日調查證據提示時
    ，檢察官、被告及辯護人均不爭執其證據能力，亦均未於言
    詞辯論終結前聲明異議（本院卷二第330至339頁），本院審
    酌該等陳述作成之情況並無不當，依刑事訴訟法第159條之5
    第2項規定，該等供述證據均有證據能力。
二、本判決所引之非供述證據，並無證據顯示係實施刑事訴訟程
    序之公務員違背法定程序所取得之證據，亦無刑事訴訟法第
    159條之4之顯有不可信之情況與不得作為證據之情形，且已
    經依法踐行調查證據之程序，自具有證據能力。
貳、實體部分：
一、上揭犯罪事實，業據被告陳克泉於警詢、偵訊、本院羈押審
    理訊問時、準備程序及審理中均坦承不諱（109年度偵字第3
    6249號卷第39至71、253至256頁、本院109年度聲羈字第761
    號卷第19頁、本院110年度訴字第422號卷【下稱本院卷】一
    第40至41、246頁、本院卷二第343頁），核與證人楊超智於
    警詢、偵訊及本院審理中之證述（109年度偵字第2366號卷
    第257至269、271至281頁、109年度他字第6695號卷一第43
    至47、189至191頁、109年度偵字第36249號卷第539至540頁
    、本院卷二第299至318頁）、證人鍾昌伯（110年度偵字第3
    691號卷第59至83、429至435、531至533、546至548頁、109
    年度偵字第36249號卷第425至429頁）、證人許瑞莞（110年
    度他字第6695號卷一第197至207、429至431頁）於警詢及偵
    訊中之證述、證人蘇淑珍於本院審理中之證述（本院卷二第
    319至330頁）均相符，並有本院搜索票、臺中市政府警察局
    刑事警察大隊搜索扣押筆錄、扣押物品目錄表各2份（109年
    度偵字第36249號卷第115至129、147至159頁）、臺中市西
    屯區工業區38路與順和五街口電子地圖、街景圖、毒品交易
    蒐證照片、上開路段及順和六街監視器錄影畫面截圖（109
    年度偵字第36249號卷第73至91頁）各1份在卷可稽，且上開
    扣案槍彈經送鑑定，其鑑定結果如附表一所示，均認具有殺
    傷力，此有內政部警政署刑事警察局110年1月11日刑鑑字第
    1098040973號鑑定書（109年度偵字第36249號卷第371至380
    頁）1份在卷可考，是此等事實均堪予認定。
二、至於就被告轉讓上開海洛因與楊超智是否有償且意圖營利乙
    節，被告於警詢、偵訊、審理中均予以否認。蓋被告固然於
    109年11月30日警詢中供稱：當時開車的是許瑞莞，車上有
    伊跟伊妹妹蘇淑珍，證人楊超智有以2000元向伊購買海洛因
    1小包，但好像沒有給錢等語（109年度偵字第36249號卷第6
    5至67頁），並於翌日偵訊中稱：伊有將毒品給證人楊超智
    ，但是證人楊超智說他提藥痛苦，要伊先把毒品給他，錢先
    欠著等語（同卷第254至255頁），雖其均稱雙方有約定該包
    海洛因之代價，但皆稱其當時未向證人楊超智收款，且並無
    供稱其有營利之意圖；況且，被告於110年1月14日警詢中即
    辯稱：販賣毒品部分，伊沒有賣給證人楊超智，就是無償轉
    讓給他等語（同卷第401頁），復於本案起訴移審訊問中稱
    ：伊有於起訴書所載的時間地點給證人楊超智1包海洛因，
    那是伊送他的，沒有跟他收錢等語（本院卷一第40頁），另
    於本院準備程序中稱：伊沒有販賣海洛因給證人楊超智，伊
    是送他請他吃等語（本院卷一第246頁），又於本院審理中
    辯稱：伊是無償給證人楊超智，並沒有販賣等語（本院卷二
    第343頁），足徵被告始終未坦承其有收取上開海洛因之對
    價或營利之意圖。再公訴意旨認被告意圖營利販賣海洛因，
    無非以被告上開自白及證人楊超智之證述為論據，惟按刑事
    訴訟法除於第156 條第2 項規定「被告或共犯之自白，不得
    作為有罪判決之唯一證據，仍應調查其他必要之證據，以察
    其是否與事實相符」，明文要求補強證據之必要性外，對於
    其他供述證據，是否亦有補強性及補強規則之適用，並未規
    定。判例上承認被害人之陳述（32年上字第657 號）、告訴
    人之告訴（52年台上字第1300號）及幼童之證言（63年台上
    字第3501號）應有適用補強法則之必要性，係鑑於被害人、
    告訴人與被告立於相反之立場，其陳述被害情形，難免不盡
    不實，或因幼童多具有很高之可暗示性，其陳述可能失真，
    此等虛偽危險性較大之供述證據，即使施以預防規則之具結
    、交互詰問與對質，其真實性之擔保仍有未足，因而創設類
    型上之超法規補強法則，以濟成文法之不足。而施用毒品者
    之指證某人為販毒之人，雖非屬共犯證人類型，但因彼此間
    具有利害關係，其陳述證言在本質上存有較大虛偽性之危險
    ，為擔保其真實性，本乎刑事訴訟法第156 條第2 項規定之
    相同法理，自仍應認為有以補強證據佐證之必要性，藉以限
    制其證據上之價值。此之補強證據，必須求之於該指證者之
    陳述本身以外，其他足資證明其所指之犯罪事實具有相當程
    度真實性之別一證據而言。至於指證者前後供述是否相符、
    有無重大矛盾或瑕疵、指述是否堅決以及態度肯定與否，僅
    足為判斷其供述是否有瑕疵之參考，其與被告間之關係如何
    、彼此交往背景、有無重大恩怨糾葛等情，因與所陳述之犯
    行無涉，自均尚不足作為其所述犯罪事實之補強證據（最高
    法院104 年度台上字第1417號判決意旨參照）。且按施用毒
    品者之指證，其真實性有待其他必要之證據加以補強，若施
    用毒品者之指證，其真實性仍有合理之懷疑存在時，在此項
    合理之懷疑未澄清前，自不能遽為有罪之判斷，茲所謂其他
    必要之補強證據，即在排除此項合理之懷疑，使之達於可得
    確信之程度，否則即應為被告有利之推定，此亦為刑事訴訟
    法第154 條，犯罪事實應依證據認定之證據裁判原則，及因
    保障被告人權，無罪推定原則之所在，此項刑事訴訟基本原
    則，不能因販賣毒品行為之交易期間短暫、交易方法隱密、
    交易對象單純，致查獲不易、搜證困難等原因而放棄，或減
    低對於犯罪構成要件應予嚴格證明之堅持，此項基本原則應
    為法官證據證明力自由判斷職權行使之限制（最高法院90年
    度台上字第3115號判決意旨參照）。另按施用毒品者所稱其
    向某人買受毒品之指證，不得作為有罪判決之唯一證據，仍
    須調查其他必要之證據，以察其是否與事實相符，為本院歷
    年來之見解，良以毒品買受者之指證，其憑信性於通常一般
    人已有所懷疑，尚難確信其為真實。況依毒品危害防制條例
    第17條之規定，其供出毒品來源而破獲者，復得減輕其刑，
    則其指證之真實性猶有疑慮，是施用毒品者之指證，其真實
    性有待其他必要證據加以補強。茲所謂必要之補強證據，固
    不以證明販賣毒品犯罪構成要件之全部事實為必要，但以與
    施用者之指證具有相當之關聯性為前提，其經與施用者之指
    證綜合判斷，已達於通常一般人均不致有所懷疑，而得確信
    施用者之指證為真實者，始得為有罪之認定，此為無罪推定
    原則之必然推演（最高法院93年度台上字第6750號判決意旨
    參照）。經查，公訴意旨雖提出相關毒品交易蒐證照片，惟
    該等照片僅能證明證人楊超智於前揭時地有與車牌號碼0000
    -00號自用小客車內之人碰面接觸，而無法證明被告當時有
    向楊超智收取價金，此有臺中市西屯區工業區38路與順和五
    街口電子地圖、街景圖、毒品交易蒐證照片、上開路段及順
    和六街監視器錄影畫面截圖各1份在卷可參（109年度偵字第
    36249號卷第73至91頁）。另證人許瑞莞於警詢中證稱：伊
    是上開車輛駕駛，當時車上還有伊女朋友蘇淑珍，還有女朋
    友的表哥即綽號「阿呆」之人，伊不確定位置怎麼坐，伊忘
    記了，伊不認識證人楊超智，伊不知道證人楊超智當時有無
    向被告購買海洛因等語（109年度他字第6695號卷一第203頁
    ），復於偵訊中證稱：當時是伊開車，車內有伊女友蘇淑珍
    應該坐伊旁邊，還有蘇淑珍的表哥即被告，伊都叫被告「阿
    呆」，該車輛是被告的，被告將該車交給伊使用，偶爾被告
    叫伊載他回去，中途經過便利商店，被告說要停一下跟朋友
    講話，當時被告是坐在車輛後座，伊沒有看到被告有無將海
    洛因交給證人楊超智等語（109年度他字第6695號卷一第431
    頁）；又證人蘇淑珍於警詢及偵查中均未到案，而於本院審
    理中證稱：被告是伊表哥，伊認識證人許瑞莞，當天是證人
    許瑞莞開該輛車，伊有看到證人楊超智找被告，被告沒有下
    車，被告在車子裡面，當時是證人楊超智打電話給被告，他
    們約在那裏見面，後來他們有講話，證人楊超智麻煩被告救
    他，被告就跟證人楊超智講這最後一次，伊沒有很清楚知道
    被告什麼時候拿東西給證人楊超智，但伊有印象被告應該是
    拿給他菸盒，伊沒有看到證人楊超智有拿錢給被告，因為證
    人楊超智叫被告救他、說他很難受，且伊們都知道他們有用
    藥，所以伊知道被告就是拿海洛因等語（本院卷二第319至3
    30頁），則依證人許瑞莞及蘇淑珍之證述，渠等均未見聞被
    告有與證人楊超智約定上開海洛因之價格或向其收取價金等
    行為，皆尚難補強證人楊超智之證述。甚且，證人楊超智雖
    於109年8月7日警詢及偵訊中證稱：伊當日為警查扣之海洛
    因係向綽號「阿德」或「阿宏」之人以1000元所購買等語（
    110年度偵字第2366號卷第263至264頁、109年度他字第6695
    號卷一第46頁）；然而於109年11月30日警詢中改證稱：伊
    當時是跟綽號「兄哥」之人購買海洛因，是用LINE聯絡，一
    開始他是用一個英文的暱稱，後來伊把他的名字改成「兄哥
    」，當時是用2000元代價跟他購買海洛因1小包等語（110年
    度偵字第2366號卷第273至275頁），並於同日偵訊中證稱：
    伊當時跟「兄哥」買2000元的海洛因等語，而於110年2月26
    日偵訊中證稱：伊用2000元跟被告買毒品，伊把錢丟給被告
    ，被告把海洛因丟給他等語（109年度偵字第36249號卷第53
    9頁），雖均稱當時有給付價金始取得海洛因，但對於其價
    格則前後證述不一，可否逕予採信尚有疑義；另證人楊超智
    於本院審理中證稱：伊都叫被告「兄哥」，伊當時有打LINE
    給被告，用講話的，伊那時候想要「趣味」，伊跟被告說有
    沒有辦法幫小弟（即證人楊超智）的忙，算是伊求的，沒有
    說到錢，後來伊有騎機車過去跟被告碰面，被告被人載，坐
    在車裡面，伊有跟被告說謝謝，幫小弟的忙，被告有交海洛
    因給伊，就是伊被查獲的那一包，伊沒有交錢給被告，被告
    沒有跟伊講到錢的事情，算是被告請伊的，當天後來伊被警
    察攔查帶走，心裡很害怕，加上每天喝酒，有時神經錯亂，
    就嚇到亂說話，後來做第二次警詢筆錄時就照他們的話說下
    去，之後於檢察官偵訊時也是講錯話，2000元的部分跟本案
    沒有關係，伊那時候天天都在喝酒，現在沒有在喝酒，伊現
    在所述才是正確的，伊被查獲前大概認識被告1年左右，當
    時就打電話叫被告幫伊，伊那時就問被告說「哥，有沒有認
    識在賣這個的」，被告跟伊說他不瞭解，伊就一直拜託被告
    說「小弟想要趣味一下」，被告也有阻擋伊，但伊又因家裡
    發生事情，整個人有點快要受不了，被告說要問看看才知道
    ，被告有跟伊說這次是最後一次幫伊忙，沒有下次，那時候
    伊跟被告就是一起喝酒聊天，被告說若是生活中有困難就去
    找他等語（本院卷二第299至310頁），則證人楊超智於本院
    審理中乃否認其當時係以購買之方式向被告取得海洛因，而
    證述被告係因其等情誼無償轉讓海洛因等情，足見針對被告
    是否意圖營利販賣海洛因與證人楊超智乙節，證人楊超智前
    後證述並不相符，實難依憑證人楊超智之證詞遽認被告有販
    賣海洛因之行為。綜上，被告於警詢及偵訊中之自白及證人
    楊超智之證述有前述瑕疵，而前開警員蒐證照片與證人許瑞
    莞及蘇淑珍之證詞，均無法補強佐證被告交付證人楊超智海
    洛因係屬有償且意圖營利，自難認被告有販賣海洛因之犯行
    。至證人許瑞莞雖經本院傳喚未到庭，惟其於警詢及偵訊中
    已明確證述並未見聞被告交付海洛因與證人楊超智之情形，
    而檢察官、被告及辯護人均未否認證人許瑞莞該等證述之證
    據能力，且本院認定被告本案犯罪事實所憑證據及理由業如
    前述，故認尚無再行傳訊之必要。本案事證明確，被告犯行
    洵堪認定，應予依法論科。
三、論罪科刑：
(一)核被告就犯罪事實一所為，係犯毒品危害防制條例第8條第1
    項之轉讓第一級毒品罪；就犯罪事實二(一)及(二)所為，均
    係犯槍砲彈藥刀械管制條例第7 條第4 項之非法持有可發射
    子彈具有殺傷力之非制式手槍罪、同條例第12條第4 項之非
    法持有具有殺傷力之子彈罪。
(二)按科刑或免刑之判決，得就起訴之犯罪事實，變更檢察官所
    引應適用之法條者，係指法院得在事實同一之範圍內，亦即
    必不變更起訴之犯罪事實，始得自由認定事實，適用法律（
    最高法院69年台上字第1802號判例意旨參照）。又刑事訴訟
    法第300 條所謂「就起訴之犯罪事實，變更檢察官所引應適
    用之法條」，係指法院於不妨害事實同一之範圍內，得自由
    認定事實適用法律而言。販賣第一級毒品與轉讓第一級毒品
    、代購以幫助施用第一級毒品，其「移轉第一級毒品之持有
    」之基本事實同一，法院在不影響此同一基本事實之基礎下
    ，非不可變更起訴法條，對轉讓第一級毒品或幫助施用第一
    級毒品加以審判（最高法院104 年度台上字第638號判決意
    旨參照）；另轉讓（有償或無償）或販賣毒品，均有持有及
    交付毒品之行為，其構成要件有相當之共同性，僅因有無營
    利之意圖，而異其法律上之判斷，如起訴事實中被告之行為
    已屬特定，並無發生混淆或誤認之虞時，兩者之基本事實即
    屬相同，故檢察官依販賣毒品罪或轉讓毒品罪起訴，法院自
    得在不影響基本事實同一之基礎下，變更檢察官所引應適用
    之法條，改依轉讓毒品（禁藥）罪或販賣毒品罪論處（最
    高法院100 年度台上字第4920號判決意旨參照）。至有罪之
    判決，得就起訴之犯罪事實，變更檢察官所引應適用之法條
    ，刑事訴訟法第300 條定有明文。若檢察官起訴之犯罪事實
    ，經法院依上開規定變更起訴法條，而為有罪之判決時，該
    事實既構成犯罪，且已變更罪名，即不能再就檢察官所引用
    之罪名諭知無罪，或於理由內說明不另為無罪之諭知（最高
    法院90年度台上字第4924號判決意旨參照）。本件公訴意旨
    認為被告上揭轉讓第一級毒品海洛因犯行，應成立毒品危害
    防制條例第4 條第1 項販賣第一級毒品之罪，雖尚有未洽，
    然依上揭說明，起訴之基本社會事實相同，本院自得依刑事
    訴訟法第300 條規定變更起訴法條為毒品危害防制條例第8
    條第1 項轉讓第一級毒品罪。
(三)被告持有第一級毒品海洛因之目的既在轉讓第一級毒品海洛
    因，則其持有第一級毒品海洛因之低度行為，應為轉讓之高
    度行為所吸收，不另論罪。又被告於犯罪事實二(一)、(二)
    所示時地，分別係以一行為同時觸犯上開2 罪名，均為想像
    競合犯，各應依刑法第55條之規定，從較重之非法持有可發
    射子彈具有殺傷力之非制式手槍罪處斷。被告於犯罪事實二
    (一)、(二)所示不同時地以不同方式取得而分別持有各該槍
    彈，是被告所犯轉讓第一級毒品、犯罪事實二(一)、(二)之
    非法持有可發射子彈具有殺傷力之非制式手槍罪之3罪間，
    犯意各別，行為互殊，應予分論併罰。起訴書認犯罪事實二
    (一)及(二)之槍彈係被告同時持有而屬一罪，容有誤會。
(四)按持有之繼續，為行為之繼續，而非狀態之繼續，亦即一經
    非法持有，罪雖告成立，但其完結，須繼續至持有行為終了
    時為止，故犯罪有無累犯之適用，自亦應以其持有行為終了
    時，是否在前案受有期徒刑執行完畢後5年以內以決之。經
    查，被告所為犯罪事實二(一)及(二)之持有行為終了時點皆
    係109年11月30日。而查被告前因：(甲)違反毒品危害防制
    條例案件，經本院以96年度訴字第3824號判決判處有期徒刑
    10月、5月，應執行有期徒刑1年1月確定；又因違反毒品危
    害防制條例案件，經本院95年度訴字第3425號判決判處有期
    徒刑11月，嗣經本院96年度聲減字第7670號裁定減刑為有期
    徒刑5月15日。(乙)違反毒品危害防制條例案件，經本院97 
    年度訴字第1012 號判決判處有期徒刑1年（2罪）、8月（2
    罪），應執行有徒刑3年，上訴後先後經臺灣高等法院臺中
    分院97年度上訴字第1278號、最高法院97年度台上字第4931
    號判決駁回上訴確定；復因違反毒品危害防制條例案件，經
    臺灣高等法院臺中分院98年度上訴字第1633號判決判處8年6
    月、8月，應執行有期徒刑9年，上訴後經最高法院99年度台
    上字第363號判決駁回上訴確定。其後上開(乙)罪刑經臺灣
    高等法院臺中分院99年度聲字第926號裁定應執行有期徒刑1
    1年9月確定，與上開(甲)罪刑接續執行，於106年5月18日縮
    短刑期假釋出監並付保護管束，至109年11月29日期滿未經
    撤銷假釋，其未執行之刑以已執行論，有臺灣高等法院被告
    前案紀錄表附卷可按。再者，裁判確定後犯數罪，受二以上
    徒刑之執行，其假釋有關期間之計算，刑法第79條之1規定
    固採分別執行，合併計算之原則，合併計算假釋有關之期間
    ，惟併執行之徒刑，本係得各別獨立執行之刑，對同法第47
    條累犯規定，尚不得因前開合併計算假釋應具備「最低執行
    期間」之權宜規定，而另作例外解釋，是倘若併執行之徒刑
    中，最先執行之徒刑已執行期滿，行為人於5年內再犯，即
    與累犯之要件相符。查被告上開(甲)罪刑部分，形式上雖已
    執行期滿，然被告於假釋期間內故意更犯本案犯罪事實一所
    示之罪，已受本判決逾6月有期徒刑之宣告，未來可預期其
    假釋將遭撤銷而須入監執行殘刑，是就(甲)罪刑部分，尚不
    能逕認已屬執行完畢；又(乙)罪刑所定應執行刑之執行期滿
    日期為110年3月23日，有臺灣高等法院被告前案紀錄表在卷
    可參，係在(甲)罪刑及(乙)罪刑所定應執行刑接續執行並核
    准開始假釋後，且在被告為犯罪事實一、二(一)及(二)之後
    始執行完畢。綜上，爰不依累犯之規定對被告加重其刑。
(五)按「犯第4條至第8條之罪於偵查及歷次審判中均自白者，減
    輕其刑。」毒品危害防制條例第17條第2項定有明文。查被
    告就本案轉讓第一級毒品犯行，於警詢、偵訊、本院訊問、
    準備程序及審理時均自白不諱，應認被告於偵查及審理中就
    本案轉讓第一級毒品犯行已自白犯行，爰依毒品危害防制條
    例第17條第2項規定，減輕其刑。至被告雖供稱其毒品來源
    為王思淵，惟臺中市政府警察局刑事警察大隊就此節函覆本
    院略以：本大隊因被告之供述於110年1月26日帶同王思淵到
    案，其於警詢中坦承有販賣安非他命與被告，但海洛因部分
    則否認等語（本院卷一第81至85頁），且查臺中地檢署檢察
    官亦僅起訴王思淵販賣甲基安非他命與被告之犯罪事實，就
    海洛因部分則未予起訴，此有該署檢察官110年度偵字第425
    9、8210號起訴書1份在卷可考，而卷內亦無其他足認被告轉
    讓與證人楊超智之海洛因來源為王思淵之相關事證，自難依
    毒品危害防制條例第17條第1項之規定對被告轉讓第一級毒
    品犯行減輕或免除其刑。
(六)按槍砲彈藥刀械管制條例第18條第4 項前段規定「犯本條例
    之罪，於偵查或審判中自白，並供述全部槍砲、彈藥、刀械
    之來源及去向，因而查獲或因而防止重大危害治安事件之發
    生者，減輕或免除其刑。」，其立法意旨重在鼓勵具體供出
    提供或所移交槍砲、彈藥、刀械者，俾追查該等管制物品之
    來源及去向，杜絕管制槍砲、彈藥、刀械之蔓延與氾濫，達
    到維護社會秩序、保障人民生命財產安全之目的，或因而防
    止重大危害治安事件之發生，既能及早破獲相關之犯罪集團
    ，並免該槍彈、刀械續遭持為犯罪所用，足以消彌犯罪於未
    然，自有減輕或免除其刑，以啟自新之必要。又依其犯罪形
    態，倘該槍砲、彈藥、刀械已經移轉持有，而兼有來源及去
    向者，固應供述全部之來源及去向，始符合上開規定。倘其
    犯罪行為，僅有來源而無去向，或僅有去向而無來源者，祇
    要供述全部來源，或全部去向，因而查獲或因而防止重大危
    害治安事件之發生時，即符合減輕或免除其刑之規定，並非
    謂該犯罪行為，必須兼有來源及去向，始有該條項之適用（
    最高法院100年度台上字第2161號、96 年度台上字第7613號
    判決要旨可供參照）。又按此所稱「因而查獲」，係指因行
    為人詳實供出全部槍砲、彈藥、刀械來源、去向之具體事證
    ，因而獲知犯罪人及相關犯罪事實而言，固非以檢察官偵查
    起訴或法院判決有罪為必要，惟仍應有相當證據足資補強證
    明該槍砲、彈藥、刀械來源之供述屬實，始足當之。故如犯
    本條例之罪後，僅片面供述該槍砲、彈藥、刀械之來源，尚
    難以證明核實時，自非「因而查獲」，而與本規定應予減輕
    或免除其刑之要件不符（最高法院108 年度台上字第2647 
    號判決意旨）。經查，就本案有無因被告供述全部槍彈來源
    因而查獲乙節，臺中地檢署固然函覆本院略以：本案有因被
    告查獲鍾昌伯，但無證據可資證明為被告槍、彈上手等語，
    此有該署110年3月12日中檢增玉110偵2366字第1109025809
    號函1份在卷可考。惟查，被告於109年11月30日為警查獲後
    翌日即同年12月1日警詢中即供稱：伊為警查扣之槍彈是向
    綽號「二哥」之人所購買，「二哥」過來伊位於順和三街42
    號2樓之租屋處，以3萬5000元買操作槍，再交由「二哥」以
    每枝3萬元代價改槍，所以每改1枝就是6萬5000元，子彈的
    部分彈殼未改裝是1顆100元，伊手機內的影片是「二哥」帶
    伊去都會公園試槍，測試不順後「二哥」有先拿回去，後面
    伊再跟「二哥」買，影片中三名男子是伊、許瑞莞跟「二哥
    」，「二哥」大約50多歲，瘦矮，也有毒品刑案等語（109
    年度偵字第36249號卷第55至57頁），嗣警方依被告供述及
    其提供之手機內影片通知許瑞莞製作警詢筆錄，證人許瑞莞
    亦稱：影片拍攝地點是臺中市大雅區都會公園附近的產業道
    路上，持用槍枝有2把，是綽號「小淇」之女子介紹某男子
    要把這2把槍賣給被告，所以被告約伊去試槍等語（109年度
    他字第6695號卷一第436頁），而警方再於110年1月14日依
    被告供述製作指認表供其指認，被告則指認「二哥」即為鍾
    昌伯，臺中地檢署檢察官因此於110年1月18日簽發拘票交由
    警員拘獲鍾昌伯，並向臺中地檢署檢察官報告偵辦鍾昌伯販
    賣槍彈與被告之犯罪事實，此有上開警詢筆錄、指認表、拘
    票及臺中市政府警察局刑事警察大隊解送人犯報告書各1份
    在卷可查（109年度偵字第36249號卷279至295頁、110年度
    偵字第3691號卷第39至53頁），核與臺中市政府警察局刑事
    警察大隊函覆本院略以：依據被告於警詢筆錄中供述，其所
    遭查獲之槍彈，有分別向綽號「二哥」之鍾昌伯所購得，另
    有向「王祥羽」取得部分槍彈；本大隊依據被告之供述，於
    110年1月18日依法拘提鍾昌伯到案，另「王祥羽」部分，經
    合法通知未到案，又經拘提未果，僅有被告警詢筆錄中之單
    一指述，未有其他證據佐證，有關「王祥羽」涉案情節未臻
    明確，故迄今仍無查獲槍彈上手「王祥羽」及辦理相關移送
    事宜等語相符，此有上開函文暨所附警員職務報告1份在卷
    可查（本院卷一第81至85頁）；而鍾昌伯為警拘獲後，於11
    0年1月21日警詢中供稱：伊於109年下半年，時間不確定，
    交給被告改造的90子彈，好像是50顆，子彈是伊跟朋友買來
    賣給被告的，伊以1顆300元代價賣改造子彈給被告等語（11
    0年度偵字第3691號卷第431頁），並於偵訊中稱：被告詢問
    伊哪裡可以買改造子彈，伊就幫被告問，伊向綽號「棋中」
    的男子以1顆250元購買改造子彈50顆後，就以1顆300元將購
    得的50顆改造子彈賣給被告等語（110年度偵字第3691號卷
    第531至532頁），其後臺中地檢署檢察官即於110年10月6日
    起訴鍾昌伯販賣上開子彈與被告之罪嫌。據此，就被告所犯
    犯罪事實二(二)之部分，足認被告上開供述就檢察官對鍾昌
    伯發動偵查並查獲，具有重大助益及相當因果關係，衡酌其
    持有具殺傷力之改造手槍及子彈，對社會治安之潛在危害非
    輕，不宜免除其刑，故依槍砲彈藥刀械管制條例第18條第4 
    項前段規定，減輕其刑；惟就被告供述其所持有犯罪事實二
    (一)之槍彈來源為綽號「阿祥」之王祥羽部分，僅被告單一
    指述，且檢警尚未能查獲王祥羽相關犯罪事證，復經本院依
    被告及辯護人之聲請傳喚證人劉博文於審理中證稱：伊有聽
    到王祥羽說有帶槍出來，但伊只看到袋子，伊也沒有看到王
    祥羽把槍交給被告等語（本院卷二第295至296頁），無法證
    明其槍彈來源，亦查無可證王祥羽確為本案犯罪事實二(一)
    之槍彈來源，自難對被告此部分持有槍彈犯行減輕或免除其
    刑，併予敘明。
(七)爰審酌被告前因違反毒品危害防制條例案件，屢經法院判處
    罪刑確定，有上述前案紀錄表可資證明，故其對第一級毒品
    海洛因危害人身健康甚鉅一事當無不知之理，今竟將海洛因
    轉讓他人施用，助長毒品流通，危害社會治安及國民健康甚
    深，行為惡性遠較自身施用毒品犯行為重；另被告明知具有
    殺傷力之非制式手槍及子彈對個人安全、社會治安均有重大
    危害，卻仍無視法律禁止，輕率持有如附表一所示之槍彈，
    數量非少，所為對社會治安、大眾生命、身體、財產、安全
    所生之潛在危害非微；惟念及被告犯後已坦承犯行，犯後態
    度尚可，且幸未產生實害；並考量被告轉讓與楊超智之海洛
    因數量尚低，及其分別持有附表一編號一所示槍彈之期間長
    達1年左右、持有附表一編號二及三所示槍彈之期間約4個月
    ，兼衡其本案犯罪之動機、目的、手段、情節、素行，與被
    告自陳高中肄業、入監所前從事做磁磚之工作並與胞弟同住
    、已婚、有一子5歲、配偶及該子在大陸地區、經濟狀況普
    通之智識程度、職業、家庭經濟狀況等一切情狀，以及檢察
    官對於量刑之意見（見本院卷二第350頁），量處如主文所
    示之刑；至宣告罰金部分，考量罰金乃財產刑，重在剝奪受
    刑人之財產利益，本院所宣告之罰金額度尚非甚高，是本院
    認易服勞役之折算標準，以1,000元折算1日為適當。又依刑
    法第50條至第53條之規範體系，以同一判決宣告數罪刑，如
    符合刑法50條之情形，原則上即應定執行刑，僅例外於刑法
    53條有二裁判之情形，才由檢察官依刑事訴訟法第477條第1
    項規定聲請法院定刑，補行數罪併罰。是依現行法制，本院
    既然宣告本案3罪刑如上，符合刑法第50條第1項前段之情形
    ，即應依刑法第51條第5項規定定應執行刑，爰考量被告所
    犯3罪之罪質、犯罪時間、犯罪情節等情，定其應執行刑如
    主文所示。　
四、沒收部分：
　　按「違禁物，不問屬於犯罪行為人與否，沒收之。」、「犯
    第4條至第9條、第12條、第13條或第14條第1項、第2項之罪
    者，其供犯罪所用之物，不問屬於犯罪行為人與否，均沒收
    之。」刑法第38條第1項、毒品危害防制條例第19條第1項分
    別定有明文。經查：
(一)扣案如附表一編號四所示序號000000000000000之手機1支（
    內含行動電話門號0000000000號SIM卡1張），係供被告為犯
    罪事實一之轉讓第一級毒品犯行所用之物，業據被告坦認不
    諱（本院卷二第339頁），爰均依毒品危害防制條例第19條
    第1項規定，對被告宣告沒收。
(二)扣案如附表一編號一、編號二所示之非制式手槍各1支經鑑
    定皆具殺傷力，均屬違禁物，依刑法第38條第1項規定，應
    對被告均宣告沒收。又如附表一所示之本案子彈均業經鑑驗
    試射擊發，皆已非違禁物：另其他警員於前揭時地執行拘提
    及搜索時查扣之物，均無證據證明與被告本案犯罪有關，是
    否具有其他案件之釐清功能亦有未明，皆不予宣告沒收。
五、至起訴書所載被告向鍾昌伯購買而持有非制式子彈50顆，其
    中25顆未予扣案之部分，尚無證據證明該等子彈有殺傷力，
    惟此部分如成立犯罪，與犯罪事實二(二)所載被告持有25顆
    非制式子彈之部分為單純一罪關係，爰不另為無罪之諭知。
據上論斷，應依刑事訴訟法第299條第1項前段、第300條，毒品
危害防制條例第8條第1項、第17條第2項、第19條第1項，槍砲彈
藥刀械管制條例第7條第4項、第12條第4項、第18條第4項，刑法
第11條、第55條、第47條第1 項、第51條第5款、第42條第3項、
第38條第1項，判決如主文。
本案經檢察官陳建文提起公訴，檢察官到張添興、陳怡廷庭執行
職務。
中　　華　　民　　國　　111 　年　　2 　　月　　24　　日
                  刑事第二十庭  審判長法  官  游秀雯
　　　　　　　　　                    法  官  江宗祐
　　　　　　　　　                    法  官  林秉賢
以上正本證明與原本無異。
如不服本判決應於收受送達後20日內向本院提出上訴書狀，並應
敘述具體理由；其未敘述上訴理由者，應於上訴期間屆滿後20日
內向本院補提理由書（均須按他造當事人之人數附繕本）「切勿
逕送上級法院」。
                              　　　　書記官  詹東益
中　　華　　民　　國　　111 　年　　2 　　月　　24　　日
附錄論罪科刑法條：
毒品危害防制條例第8條第1項
轉讓第一級毒品者，處1年以上7年以下有期徒刑，得併科新臺幣
1百萬元以下罰金。
槍砲彈藥刀械管制條例第7條第4項
未經許可，持有、寄藏或意圖販賣而陳列第1項所列槍砲、彈藥
者，處5年以上有期徒刑，併科新臺幣1千萬元以下罰金。
槍砲彈藥刀械管制條例第12條第4項
未經許可，持有、寄藏或意圖販賣而陳列子彈者，處5年以下有
期徒刑，併科新台幣300萬元以下罰金。
附表一
編號 扣案物 鑑定結果 一 非制式手槍1枝（槍枝管制編號0000000000）、非制式子彈5顆、制式子彈3顆 (一)送鑑手槍1枝（槍枝管制編號0000000000，含金屬彈匣2個），認係非制式手槍，由仿手槍外型製造之槍枝，組裝已貫通之金屬槍管而成，擊發功能正常，可供擊發適用子彈使用，認具殺傷力。 (二)送鑑子彈8顆，鑑定情形如下： 　⒈3顆，研判均係口徑919mm制式子彈，均經試射，均可擊發，認具殺傷力。 　⒉4顆，認均係非制式子彈，  由金屬彈殼組合直徑約8.9mm金屬彈頭而成，均經試射，均可擊發，認具殺傷力。 　⒊1顆，認係非制式子彈，由金屬彈殼組合直徑約9.0mm金屬彈頭而成，經試射，可擊發，認具殺傷力。　 二 非制式手槍1枝（槍枝管制編號0000000000）、非制式子彈4顆、制式子彈1顆 (一)送鑑手槍1枝（槍枝管制編號0000000000，含金屬彈匣2個），認係非制式手槍，由仿手槍外型製造之槍枝，組裝已貫通之金屬槍管而成，擊發功能正常，可供擊發適用子彈使用，認具殺傷力。 (二)送鑑子彈5顆，鑑定情形如下： 　⒈1顆，研判係口徑919mm制式子彈，經試射，可擊發，認具殺傷力。 　⒉4顆，認均係非制式子彈，  由口徑9mm制式空包彈組合直徑約8.9mm金屬彈頭而成，均經試射，均可擊發，認具殺傷力。　　　　 三 非制式子彈25顆 送鑑子彈25顆，認均係非制式子彈，由口徑9mm制式空包彈組合直徑約8.9mm金屬彈頭而成，均經試射，均可擊發，認具殺傷力。 四 序號000000000000000之手機1支（內含行動電話門號0000000000號SIM卡1張） 無。 
附表二
編號 犯罪事實 主文 一 如犯罪事實欄二(一)所示 陳克泉犯非法持有可發射子彈具有殺傷力之非制式手槍罪，處有期徒刑伍年參月，併科罰金新臺幣拾伍萬元，罰金如易服勞役，以新臺幣壹仟元折算壹日。扣案如附表一編號一所示之非制式手槍壹枝沒收。 二 如犯罪事實欄二(二)所示 陳克泉犯非法持有可發射子彈具有殺傷力之非制式手槍罪，處有期徒刑貳年，併科罰金新臺幣肆萬元，罰金如易服勞役，以新臺幣壹仟元折算壹日。扣案如附表一編號二所示之非制式手槍壹枝沒收。